<?xml version='1.0' encoding='utf-8'?>
<verb default="aithisigh" disambig="">
  <verbalNoun default="aithisiú" />
  <verbalAdjective default="aithisithe" />
  <tenseForm default="aithisigh" tense="Past" dependency="Indep" person="Base" />
  <tenseForm default="aithisíomar" tense="Past" dependency="Indep" person="Pl1" />
  <tenseForm default="aithisíodar" tense="Past" dependency="Indep" person="Pl3" />
  <tenseForm default="aithisíodh" tense="Past" dependency="Indep" person="Auto" />
  <tenseForm default="aithisigh" tense="Past" dependency="Dep" person="Base" />
  <tenseForm default="aithisíomar" tense="Past" dependency="Dep" person="Pl1" />
  <tenseForm default="aithisíodar" tense="Past" dependency="Dep" person="Pl3" />
  <tenseForm default="aithisíodh" tense="Past" dependency="Dep" person="Auto" />
  <tenseForm default="aithisíodh" tense="PastCont" dependency="Indep" person="Base" />
  <tenseForm default="aithisínn" tense="PastCont" dependency="Indep" person="Sg1" />
  <tenseForm default="aithisíteá" tense="PastCont" dependency="Indep" person="Sg2" />
  <tenseForm default="aithisímis" tense="PastCont" dependency="Indep" person="Pl1" />
  <tenseForm default="aithisídís" tense="PastCont" dependency="Indep" person="Pl3" />
  <tenseForm default="aithisítí" tense="PastCont" dependency="Indep" person="Auto" />
  <tenseForm default="aithisíodh" tense="PastCont" dependency="Dep" person="Base" />
  <tenseForm default="aithisínn" tense="PastCont" dependency="Dep" person="Sg1" />
  <tenseForm default="aithisíteá" tense="PastCont" dependency="Dep" person="Sg2" />
  <tenseForm default="aithisímis" tense="PastCont" dependency="Dep" person="Pl1" />
  <tenseForm default="aithisídís" tense="PastCont" dependency="Dep" person="Pl3" />
  <tenseForm default="aithisítí" tense="PastCont" dependency="Dep" person="Auto" />
  <tenseForm default="aithisíonn" tense="PresCont" dependency="Indep" person="Base" />
  <tenseForm default="aithisím" tense="PresCont" dependency="Indep" person="Sg1" />
  <tenseForm default="aithisímid" tense="PresCont" dependency="Indep" person="Pl1" />
  <tenseForm default="aithisítear" tense="PresCont" dependency="Indep" person="Auto" />
  <tenseForm default="aithisíonn" tense="PresCont" dependency="Dep" person="Base" />
  <tenseForm default="aithisím" tense="PresCont" dependency="Dep" person="Sg1" />
  <tenseForm default="aithisímid" tense="PresCont" dependency="Dep" person="Pl1" />
  <tenseForm default="aithisítear" tense="PresCont" dependency="Dep" person="Auto" />
  <tenseForm default="aithiseoidh" tense="Fut" dependency="Indep" person="Base" />
  <tenseForm default="aithiseoimid" tense="Fut" dependency="Indep" person="Pl1" />
  <tenseForm default="aithiseofar" tense="Fut" dependency="Indep" person="Auto" />
  <tenseForm default="aithiseoidh" tense="Fut" dependency="Dep" person="Base" />
  <tenseForm default="aithiseoimid" tense="Fut" dependency="Dep" person="Pl1" />
  <tenseForm default="aithiseofar" tense="Fut" dependency="Dep" person="Auto" />
  <tenseForm default="aithiseodh" tense="Cond" dependency="Indep" person="Base" />
  <tenseForm default="aithiseoinn" tense="Cond" dependency="Indep" person="Sg1" />
  <tenseForm default="aithiseofá" tense="Cond" dependency="Indep" person="Sg2" />
  <tenseForm default="aithiseoimis" tense="Cond" dependency="Indep" person="Pl1" />
  <tenseForm default="aithiseoidís" tense="Cond" dependency="Indep" person="Pl3" />
  <tenseForm default="aithiseofaí" tense="Cond" dependency="Indep" person="Auto" />
  <tenseForm default="aithiseodh" tense="Cond" dependency="Dep" person="Base" />
  <tenseForm default="aithiseoinn" tense="Cond" dependency="Dep" person="Sg1" />
  <tenseForm default="aithiseofá" tense="Cond" dependency="Dep" person="Sg2" />
  <tenseForm default="aithiseoimis" tense="Cond" dependency="Dep" person="Pl1" />
  <tenseForm default="aithiseoidís" tense="Cond" dependency="Dep" person="Pl3" />
  <tenseForm default="aithiseofaí" tense="Cond" dependency="Dep" person="Auto" />
  <moodForm default="aithisíodh" mood="Imper" person="Base" />
  <moodForm default="aithisím" mood="Imper" person="Sg1" />
  <moodForm default="aithisigh" mood="Imper" person="Sg2" />
  <moodForm default="aithisímis" mood="Imper" person="Pl1" />
  <moodForm default="aithisígí" mood="Imper" person="Pl2" />
  <moodForm default="aithisídís" mood="Imper" person="Pl3" />
  <moodForm default="aithisítear" mood="Imper" person="Auto" />
  <moodForm default="aithisí" mood="Subj" person="Base" />
  <moodForm default="aithisímid" mood="Subj" person="Pl1" />
  <moodForm default="aithisítear" mood="Subj" person="Auto" />
</verb>
